# 请教陈版！新金融工具准则下其他非流动金融资产公允价值变动损益问题

提问人：Atlasss9 时间：2020-10-30 19:33:08
请教陈版，原金融工具准则下的可供出售金融资产（主要为与主业有关的无重大影响的战略股权投资），在新金融工具准则下作为其他非流动金融资产核算，其公允价值变动损益是否为非经常性损益，同时收到的分红是不是还是作为经常性损益。烦请不吝赐教，谢谢。

回答人：chenyiwei
一般可以这样理解。但对于分红，虽然原则上不是非经常性损益，但也要关注是否存在被投资企业清算或股权转让前的大额分红等偶发性的、预计不会重复发生的情况，考虑对此类特殊的分红收益是否应作为非经常性损益。

提问人：Atlasss9 时间：2020-11-02 19:33:09
感谢陈版回复。分红是否作为非经常性损益还是有些疑惑，如陈版提到的，如果存在被投资企业清算或股权转让前的大额分红等偶发性的、预计不会重复发生的情况，是否一般不作为非经常性损益。但是被投资企业经营状况良好，预计未来数年都能够提供分红的情况，目前政策是否支持作为经常性损益处理？

回答人：chenyiwei
被投资企业经营状况良好，预计未来数年都能够提供分红的情况。投资也是拟长期持有的，一般可认可为经常性损益。